# 3 种情况下的股东企业股份支付分别是“现金结算”还是“权益结算”？

提问人：blemig 时间：2021-08-09 13:33:05
对于股东企业帮助被投企业做结算的股份支付， 以下 3 种情况，要请教大家分别该算是哪种形式的股份支付：
前提条件： 股东企业A 是一家合伙企业，只投资了一家公司甲，甲是一家上市公司。甲公司想要激励员工自己的员工张三。 股东企业A作为结算方帮助被投企业甲支付股份。
情况 1 ： 股东企业A，把被投企业甲的股票，授予给了张三，授予价格是 5 元/股， 给了 2000 股，当时甲的股票的市价是 10 元/股，要求该笔股权锁定 2 年后才能解锁， 2 年后这笔股票的价格是 20 元/股。
问题 1 ：此时，股东企业A，对这笔股份支付，应该按权益结算=（10-5） _2000_ ？还是按现金结算 _=_ （ _20-5_ ） 2000 ？
情况 2 ：股东企业A，把自己的合伙企业份额，授予给了张三，授予价格是 5 元/股，给了 2000 份。每份份额对应的价值就是被投企业甲的每股股票市价，是 10 元/份。要求张三对A的合伙企业份额锁定 2 年后才能解锁， 2 年后A合伙企业的每份份额是 20 元/份（等于被投企业甲的每股股票市价是20 元/股）
问题 2 ：这种股东企业A转让自己的合伙份额的做法，对于A的股份支付来讲，该算是权益结算还是现金结算？
情况 3 ：股东企业A，把自己合伙企业份额的经济收益权，授予给了张三，授予价格是 5 元/股，给了 2000 份。每份份额对应的价值就是被投企业甲的每股股票市价，是 10 元/份。要求张三对A的合伙企业份额的收益权，锁定 2 年后才能解锁退出，退出的方式是由合伙企业的其他合伙人对经济收益权进行回购，回购价格为回购时点上股东企业A的的每份合伙份额所对应的市值，也就是被投企业甲的每股股票市价。 2 年后，A合伙企业的每份份额是 20 元/份（等于被投企业甲的每股股票市价是 20 元/股）
问题 3 ：这种股东企业A，有偿转让自身合伙企业经济受益权的方式，对于A的股份支付来讲，应该算权益结算=（10-5） _2000_ ？ 还是现金结算_=_ （ _20-5_ ） 2000 ？
谢谢！

回答人：chenyiwei
三种情形对于甲公司而言都属于权益结算股份支付，因为甲公司自身无结算义务。

提问人：blemig 时间：2021-08-11 13:33:05
陈老师，我想确认的是，对于股东企业，也就是A合伙企业，是算权益结算还是现金结算的股份支付？
您的意见，我收到了。我认同您的观点：对甲公司而言，确实因为没有结算义务，是权益结算股份支付。谢谢老师！

回答人：chenyiwei
对于A合伙企业，因为用于结算的不是自身权益工具，故属于现金结算股份支付。但实务中一般不会单独探讨持股平台企业本身的会计处理。